Minutes et répertoires du notaire Louis André COTTENET, 4 mars 1897 - 15 avril 1929 (étude XXII)
Archives nationales
- Minutes de Louis André COTTENET, 4 mars 1897 - 12 avril 1929; MC/ET/XXII/736 - MC/ET/XXII/1195
  - Minutes. 1911, janvier, janvier 1911; MC/ET/XXII/905
    - Vente par la "Société centrale des briqueteries de Vaugirard" à Jules Montier., 30 janvier - 29 mars 1911; MC/ET/XXII/905
      Acte à la suite du 29 mars 1911 (acte rectificatif de vente).
    - Obligation par M. et Mme Moussaud à la veuve Weill., 31 janvier 1911 - 28 mai 1915; MC/ET/XXII/905
      Acte à la suite du 28 mai 1915 (mainlevée définitive).
    - Procuration par M. Martin à M. Mandonnet., 31 janvier 1911; MC/ET/XXII/905
    - Mainlevée par la société "Lacoste frères et Gilot" au profit de M. et Mme Heinrich., 31 janvier 1911; MC/ET/XXII/905
  - Minutes. 1911, février, février 1911; MC/ET/XXII/906
    - Notoriété après décès de la veuve David., 1er février 1911; MC/ET/XXII/906
    - Cahier de charges pour la vente d'un fonds de commerce de dentelles et broderies dépendant de la faillite de M. Peltier., 2 février - 20 février 1911; MC/ET/XXII/906
      Acte à la suite du 20 février 1911 (non adjudication).
    - Dépôt judiciaire du testament olographe de M. Bertaut., 2 février 1911; MC/ET/XXII/906
    - Cahier de charges pour la vente d'un fonds de commerce de marchand de vin en gros, dépendant de la faillite de M. Bureau., 2 février - 20 février 1911; MC/ET/XXII/906
      Acte à la suite du 20 février 1911 (adjudication à M. Cuiller).
    - Dépôt d'ordonnance nommant M. Francastel administrateur provisoire des communauté et succession Travers., 2 février 1911 - 20 février 1914; MC/ET/XXII/906
      Actes à la suite jusqu'au 20 février 1914.
    - Contrat de mariage de M. Rosnoblet et de Mlle Bayon., 2 février 1911; MC/ET/XXII/906
    - Renonciation à exécution testamentaire par M. Ditte., 3 février 1911; MC/ET/XXII/906
    - Quittance par le syndicat de garantie de "l'Union parisienne des entrepreneurs et industriels" à M. Belay., 3 février 1911; MC/ET/XXII/906
    - Constitution de rente viagère par M. et Mme Grauwin au profit de M. Fava., 4 février 1911; MC/ET/XXII/906
    - Dépôt de procuration donnée par M. Letessier père à M. Provôt et M. Letessier fils., 6 février 1911; MC/ET/XXII/906
    - Inventaire après décès de M. Reymann., 7 février - 30 août 1911; MC/ET/XXII/906
      Acte à la suite du 30 août 1911 (décharge de mandat).
    - Vente par Mme Larrouïl à la société "Kahn frères"., 7 février 1911 - 6 avril 1932; MC/ET/XXII/906
      Actes à la suite jusqu'au 6 avril 1932.
    - Procès-verbal d'ouverture de liquidation des reprises de Mme Point contre son mari., 8 février 1911 - 10 janvier 1912; MC/ET/XXII/906
      Actes à la suite jusqu'au10 janvier 1912.
    - Prêt conditionnel par le Crédit foncier de France à M. et Mme Langlois., 9 février - 7 mars 1911; MC/ET/XXII/906
      Acte à la suite du 7 mars 1911 (réalisation).
    - Cession d'invention à titre de licitation par M. Denis à M. Degrand., 9 février 1911; MC/ET/XXII/906
    - Ratification du partage de la veuve Rau et décharge de mandat à M. Briant par Paul Louis Dubois., 13 février 1911; MC/ET/XXII/906
    - Cahier de charges pour la vente d'un fonds de commerce d'imprimerie dépendant de la faillite de M. Mayeur., 14 février - 24 février 1911; MC/ET/XXII/906
      Acte à la suite du 24 février 1911 (adjudication à M. Ollière).
    - Mainlevée par M. Delaunay au profit de M. Saupiquet., 14 février 1911; MC/ET/XXII/906
    - Compte d'administration légale présenté par M. Caignard à son fils, approbation et décharge., 15 février - 22 décembre 1911; MC/ET/XXII/906
      Acte à la suite du 22 décembre 1911 (décharge définitive).
    - Procuration par M. Lefèvre et ses enfants à M. Gougou., 15 février 1911; MC/ET/XXII/906
    - Notoriété après décès de M. Cahen., 16 février 1911; MC/ET/XXII/906
    - Inventaire après décès de M. Patou fils., 16 février 1911; MC/ET/XXII/906
    - Notoriété après décès de M. Lauraine., 16 février 1911; MC/ET/XXII/906
    - Obligation par Adrien Morane à Lucien Morane, M. et Mme Guérin et Léon Morane., 17 février 1911 - 9 juin 1916; MC/ET/XXII/906
      Acte à la suite du 9 juin 1916 (mainlevée définitive).
    - Contrat de mariage entre M. Siquier et la veuve Soulié., 17 février 1911; MC/ET/XXII/906
    - Prorogation de bail par M. Mutiaux à M. et Mme Chervy., 17 février 1911 - 26 février 1921; MC/ET/XXII/906
      Acte à la suite du 26 février 1921 (cession de baux et prorogation de baux).
    - Bail avec promesse de vente par M. et Mme Jules Montier à M. et Mme Voillaume pour un lotissement rue de la Convention., 17 février 1911 - 7 mai 1919; MC/ET/XXII/906
      Acte à la suite du 7 mai 1919 (prolongation de bail).
    - Dépôt des statuts et déclaration de souscription et de versement de la société anonyme du "Moteur Broc"., 17 février 1911 - 14 décembre 1912; MC/ET/XXII/906
      Actes à la suite jusqu'au 14 décembre 1912.
    - Délibération du conseil d'administration de la société anonyme "L'Union des détaillants"., 18 février 1911; MC/ET/XXII/906
    - Inventaire après décès de M. Travers., 18 février 1911; MC/ET/XXII/906
    - Dépôt judiciaire du testament olographe de Mme Dagand., 18 février 1911; MC/ET/XXII/906
    - Société en nom collectif entre M. Pouzait et M. Joube., 21 février 1911 - 17 novembre 1923; MC/ET/XXII/906
      Actes à la suite jusqu'au 17 novembre 1923.
    - Obligation par la veuve Bragard à M. Lefèvre., 21 février 1911; MC/ET/XXII/906
    - Dépôt de décharge de mandat par Mme Hertach à M. Lionnet., 21 février 1911; MC/ET/XXII/906
    - Notoriété après décès de Mme Dagand., 21 février 1911; MC/ET/XXII/906
    - Mainlevée par M. Prière à M. Darména., 22 février 1911; MC/ET/XXII/906
    - Inventaire après décès de M. Vigouroux., 22 février 1911; MC/ET/XXII/906
    - Notoriéte après décès de Mlle Brulé., 22 février 1911; MC/ET/XXII/906
    - Inventaire après décès de la veuve David., 23 février 1911; MC/ET/XXII/906
    - Vente par la "Société générale immobilière et d'entretien" à M. et Mme Garth., 23 février 1911 - 13 janvier 1912; MC/ET/XXII/906
      Actes à la suite jusqu'au 13 janvier 1912.
    - Procuration par le conseil d'administration de la banque "Ch. Noël et Cie" à MM. Truffot et Mangin, 23 février 1911; MC/ET/XXII/906
    - Délégation de procuration par le conseil d'administration de la banque "Ch. Noël et Cie" à MM. Andrieu, Monchicourt et Pitou., 23 février 1911; MC/ET/XXII/906
    - Vente par la veuve de Fontenay à M. et Mme Lomré., 24 février 1911; MC/ET/XXII/906
    - Ouverture de crédit par la société "Camis et Cie" à M. et Mme Belin., 24 février - 26 mai 1911; MC/ET/XXII/906
      Acte à la suite du 26 mai 1911 (mainlevée).
    - Notoriété aprés décès de Vivant Séguin., 24 février 1911; MC/ET/XXII/906
    - Procuration par M. Beauregard à M. Schmitz., 25 février 1911; MC/ET/XXII/906
    - Procuration par les consorts Fouqué à M. Levrard., 25 février 1911; MC/ET/XXII/906
    - Réquisition de notification du projet de mariage de M. Brochet., 27 février - 8 mars 1911; MC/ET/XXII/906
      Acte à la suite du 8 mars 1911 (notification).
    - Notoriété après décès de Mme Perrin., 27 février 1911; MC/ET/XXII/906
    - Dépôt judiciaire du testament olographe de Mme Brininger., 27 février 1911; MC/ET/XXII/906
  - Minutes. 1911, mars, mars 1911; MC/ET/XXII/907
    - Vente par M. et Mme Jeanbin à M. Choudens., 1er mars 1911; MC/ET/XXII/907
    - Cahier de charges pour la vente d'un droit au bail d'un appartement rue Étienne Marcel, n°18, dépendant de la succession de M. de Labrousse., 2 mars - 15 mars 1911; MC/ET/XXII/907
      Actes à la suite jusqu'au 15 mars 1911.
    - Dépôt de décharge de mandat par M. Marsais à M. Girondelot., 2 mars 1911; MC/ET/XXII/907
    - État liquidatif de la succession de la veuve Mercier., 2 mars - 19 octobre 1911; MC/ET/XXII/907
      Actes à la suite jusqu'au 19 octobre 1911.
    - Dépôt judiciaire du testament olographe de M. Schmidt., 2 mars 1911; MC/ET/XXII/907
    - Dépôt de l'acte de mariage de M. Poirsin et Mlle Richard., 2 mars 1911; MC/ET/XXII/907
    - Cession de nue-propriété par M. Courtier à la compagnie "L'Abeille-Vie"., 3 mars 1911; MC/ET/XXII/907
    - Vente par la "Société générale immobilière et d'entretien" à M. Kébache., 4 mars 1911; MC/ET/XXII/907
    - Dépôt d'envoi en possession provisoire au profit des légataires universels de la veuve Pargoud., 4 mars 1911; MC/ET/XXII/907
    - Procuration par M. Lardin à son épouse., 6 mars 1911; MC/ET/XXII/907
    - Contrat de mariage de M. Levesque et Mlle Matyszynski., 6 mars 1911; MC/ET/XXII/907
    - Vente par Mme Fontenay à M. Dubout., 7 mars 1911; MC/ET/XXII/907
    - Dépôt judiciaire du testament olographe de M. Poisson., 7 mars - 3 avril 1911; MC/ET/XXII/907
      Acte à la suite du 3 avril (dépôt de grosse d'ordonnance d'envoi en possession).
    - Inventaire après décès de M. Bertaut., 8 mars 1911; MC/ET/XXII/907
    - Transport de créance par M. Dupont au profit de M. de Villeméjane sur M. de Beauquesne., 8 mars 1911; MC/ET/XXII/907
    - Procuration par MM. Labonne et Viau à Mlle Barlemont., 8 mars 1911; MC/ET/XXII/907
    - Bail avec promesse de vente par M. et Mme Jules Montier à la société civile immobillière "Paris rive gauche"., 9 mars - 26 septembre 1911; MC/ET/XXII/907
      Acte à la suite du 26 septembre (résiliation du bail avec promesse de vente par M. Montier à "Paris rive gauche").
    - Notoriété après décès de M. Poisson., 9 mars 1911; MC/ET/XXII/907
    - Vente par M. et Mme Cottez à M. Cacheleux., 10 mars 1911; MC/ET/XXII/907
    - Cahier de charges pour la mise en vente d'un fonds de commerce de marchand boucher dépendant de la fallite de M. Percebois., 11 mars - 22 mars 1911; MC/ET/XXII/907
      Acte à la suite du 22 mars (Adjudication au profit de M. Ferrandon).
    - Cahier de charges pour parvenir à la vente d'un droit au bail Jouanneau., 13 mars - 30 mars 1911; MC/ET/XXII/907
      Acte à la suite du 30 mars (adjudication à M. Lacoste).
    - Procuration par M. Miquel à M. Boucault., 13 mars - 17 juillet 1911; MC/ET/XXII/907
    - Acte de comparution de M. Miquel., 13 mars 1911; MC/ET/XXII/907
    - Décharge de legs par M. Doyère (succession de Mme Pénavaire)., 13 mars 1911; MC/ET/XXII/907
    - Révocation de donation par M. Rigod., 14 mars 1911; MC/ET/XXII/907
    - Liquidation partage de la communauté Duboc - Armengand et de la succession de Mme Duboc., 15 mars 1911; MC/ET/XXII/907
    - Obligation par M. et Mme Ricoud au profit de Léon Montier., 15 mars 1911; MC/ET/XXII/907
    - Dépôt de certification de coutume concernant époux Mosimann et Démolis (succession de la veuve David)., 15 mars 1911; MC/ET/XXII/907
    - Cahier de charges pour la vente d'un cabinet de contentieux dépendant de la succession de M. de Labrousse., 15 mars - 29 mars 1911; MC/ET/XXII/907
      Acte à la suite du 29 mars (adjudication).
    - Dépôt judiciaire du testament olographe de la veuve Levasseur., 17 mars - 8 mai 1911; MC/ET/XXII/907
      Acte à la suite du 8 mai (délivrance de legs par Mme veuve Parfait à la légataire universelle de Mme Levasseur).
    - Prêt conditionnel par le Crédit foncier de France à M. et Mme Renoult., 17 mars - 8 mai 1911; MC/ET/XXII/907
      Acte à la suite du 8 mai (réalisation de prêt).
    - Dépôt judiciaire du testament olographe de Joseph Barrès., 17 mars - 29 avril 1911; MC/ET/XXII/907
      Acte à la suite du 29 avril (dépôt de la grosse d'envoi en possession).
    - Inventaire après décès de M. Angellier., 18 mars 1911; MC/ET/XXII/907
    - Mainlevée par M. Bruyant au profit de M. Lassagne., 20 mars 1911; MC/ET/XXII/907
    - Dépot judiciaire du testament olographe de Mme Poulaine., 20 mars - 28 mars 1911; MC/ET/XXII/907
      Acte à la suite du 28 mars (dépôt judiciaire de codicille).
    - Transport par M. et Mme du Plessis de Grenédan à la marquise Dodun de Kéroman sur M. Gendraud., 21 mars 1911; MC/ET/XXII/907
    - Notoriété après décès de Mme Chevillot., 21 mars 1911; MC/ET/XXII/907
    - Notoriété après décès de MM. Jacques, Félix et René Roch-Brault., 22 mars 1911; MC/ET/XXII/907
    - Contrat de mariage entre M. Rucheton et Mlle Pinton., 22 mars 1911; MC/ET/XXII/907
    - Bail par M. Liénard à la société "Darroux et Marquès"., 22 mars 1911 - 15 octobre 1919; MC/ET/XXII/907
      Acte à la suite du 15 octobre 1919 (acceptation de la cession faite à Mme veuve Darroux).
    - État liquidatif de la succession de la veuve Desroch., 22 mars - 19 décembre 1911; MC/ET/XXII/907
      Actes à la suite jusqu'au 19 décembre 1911.
    - Vente par la "Société générale immobilière et d'entretien" à M. Bachimont., 23 mars 1911; MC/ET/XXII/907
    - Inventaire après décès de Mme Desrocques., 24 mars 1911; MC/ET/XXII/907
    - Dépôt judiciaire du testament olographe de Mlle Genoudet., 24 mars - 25 avril 1911; MC/ET/XXII/907
      Actes à la suite du 25 avril (dépôt de grosse d'envoi en possession).
    - Inventaire après le divorce prononcé entre M. et Mme Brossonnot., 24 mars 1911; MC/ET/XXII/907
    - Vente par M. et Mme Philippot à M. Huot de Lonchamps., 27 mars 1911; MC/ET/XXII/907
    - Contrat de mariage de M. Blanc et de Mlle Chapuis., 27 mars 1911; MC/ET/XXII/907
    - Dépôt des statuts d'une société en nom collectif entre MM. Leblanc-Barbedienne, père et fils., 28 mars 1911 - 4 avril 1934; MC/ET/XXII/907
      Actes à la suite jusqu'au 4 avril 1934.
    - Inventaire après décès de M. Larrieu., 28 mars 1911; MC/ET/XXII/907
    - Vente à titre de licitation par M. et Mme Turin à M. Blondel., 28 mars 1911; MC/ET/XXII/907
    - Vente par M. et Mme Raimond à M. Clavière., 29 mars 1911; MC/ET/XXII/907
    - Procuration par M. Gasne à M. Planchet., 29 mars 1911; MC/ET/XXII/907
    - Ouverture de crédit par MM. Oudineau et Dunoyer à la "Société civile d'études pour l'application sur métier à broder du jacquard Georges"., 29 mars 1911; MC/ET/XXII/907
    - Vente par M. et Mme Pichot à MM. Woehrn., 29 mars 1911 - 24 août 1920; MC/ET/XXII/907
      Actes à la suite jusqu'au 24 août 1920.
    - Notoriété après décès de Joseph Barrès., 29 mars 1911; MC/ET/XXII/907
    - Compte de gestion et état de situation des biens de Marguerite Cauche., 30 mars 1911; MC/ET/XXII/907
    - Donation par M. Lapeyre à son épouse, 30 mars 1911; MC/ET/XXII/907
    - Donation par Mme Lapeyre à son mari., 30 mars 1911; MC/ET/XXII/907
    - Dépôt de procuration par M. et Mme Gaston Pigeaud à M. Levrard., 31 mars 1911; MC/ET/XXII/907
    - Dépôt de décharge par Mlle Soulé-Sarrat à M. Isambert., 31 mars 1911; MC/ET/XXII/907
  - Minutes. 1911, avril, avril 1911; MC/ET/XXII/908
    - Contrat de mariage entre M. Rey et Mlle Malifaud., 1er avril 1911; MC/ET/XXII/908
    - Vente par Mme Cambronne à M. et Mme Jacques Montet., 4 avril 1911 - 7 avril 1921; MC/ET/XXII/908
      Actes à la suite jusqu'au 7 avril 1921.
    - Prolongation de bail par M. Legrand au profit de M. et Mme Naret et cession de bail au profit de M. et Mme Vérax., 4 avril 1911; MC/ET/XXII/908
    - Bail par les consorts Chabrier à M. et Mme David., 5 avril 1911 - 23 juin 1919; MC/ET/XXII/908
      Acte à la suite du 23 juin 1919 (prorogation et cession à M. Signoret).
    - Inventaire après décès de la veuve Gagneris., 5 avril 1911; MC/ET/XXII/908
    - Contrat de mariage de Georges Lévy et Lucie Lévy., 6 avril - 6 mai 1911; MC/ET/XXII/908
      Acte à la suite du 6 mai 1911 (dépôt de pièces de publication).
    - Inventaire après décès de Mme Poulaine., 6 avril 1911; MC/ET/XXII/908
    - Donation de sépulture par les consosrts Roch - Brault à Mme Pageaut-Lavergne., 6 avril 1911; MC/ET/XXII/908
    - Inventaire après décès de M. Gouin., 7 avril 1911; MC/ET/XXII/908
    - Procuration par M. Lévy à son épouse., 10 avril 1911; MC/ET/XXII/908
    - Donation par Mme Normand à son mari., 11 avril 1911; MC/ET/XXII/908
    - Donation par M. Normand à sa femme., 11 avril 1911; MC/ET/XXII/908
    - Prêt conditionnel par le Crédit foncier de France à M. et Mme Wéber., 12 avril 1911 - 9 octobre 1930; MC/ET/XXII/908
      Actes à la suite jusqu'au 9 octobre 1930.
    - Transport de créance par la veuve Chopy au profit de M. Gaulay., 12 avril 1911; MC/ET/XXII/908
    - Inventaire après décès de M. Ledoux., 12 avril 1911; MC/ET/XXII/908
    - Inventaire après décès de la veuve Levasseur., 12 avril 1911 - 2 octobre 1919; MC/ET/XXII/908
      Actes à la suite jusqu'au 2 octobre 1919 (comptes de bénéfice et d'acquit de legs).
    - Dépôt judiciaire du testament olographe de la veuve Paillart., 13 avril 1911; MC/ET/XXII/908
    - Obligation par M. Rosier à M. Fieschi-Vivet., 13 avril 1911; MC/ET/XXII/908
    - Dépôt judiciaire des testament et codicilles olographe de la veuve Aujames., 13 avril 1911; MC/ET/XXII/908
    - Dépôt judiciaire du testament olographe de la veuve Pache., 18 avril - 20 juin 1911; MC/ET/XXII/908
      Acte à la suite du 20 juin 1911 (délivrance de legs).
    - Donation par Mme Colinet à son mari., 21 avril 1911; MC/ET/XXII/908
    - Donation par M. Colinet à son épouse., 21 avril 1911; MC/ET/XXII/908
    - Procuration par la veuve Boulet à M. Briant., 22 avril 1911; MC/ET/XXII/908
    - Contrat de mariage de M. Porfilet et de Mme Bertrand., 24 avril 1911; MC/ET/XXII/908
    - Cession de droits successifs mobiliers par Georges Reymann à la veuve Reymann., 26 avril 1911; MC/ET/XXII/908
    - Cession de droits successifs immobiliers par Georges Reymann à la veuve Reymann., 26 avril 1911; MC/ET/XXII/908
    - Quittance par la veuve Joly à M. Pichot., 26 avril 1911; MC/ET/XXII/908
    - Vente par les héritiers Pierson à la veuve Chopy., 26 avril 1911 - 19 août 1913; MC/ET/XXII/908
      Actes à la suite jusqu'au 19 août 1913 (quittances).
    - Vente par M. et Mme Breuillaud à M. et Mme Cayré., 26 avril 1911 - 13 février 1913; MC/ET/XXII/908
      Actes à la suite jusqu'au 13 février 1913.
    - Inventaire après décès de la veuve Aujames., 27 avril 1911; MC/ET/XXII/908
    - Vente par la veuve Roussel à la société "Durand et Dubarre"., 27 avril 1911; MC/ET/XXII/908
    - Procuration par M. et Mme Jules Montier à Léon Montier., 27 avril 1911; MC/ET/XXII/908
    - Notoriété après décès de la veuve Paillart., 28 avril 1911; MC/ET/XXII/908
    - Quittance par MM. Blanc et Pollak au profit de M. Abrahams., 28 avril 1911 - 7 juillet 1922; MC/ET/XXII/908
      Acte à la suite 7 juillet 1922 (quittance définitive).
    - Actes de comparution de M. Lara., 28 avril 1911; MC/ET/XXII/908
    - Contrat de mariage entre M. Didisheim et Mlle Olivetti., 28 avril 1911 - 17 juin 1911; MC/ET/XXII/908
      Acte à la suite du 17 juin 1911 (dépôt de pièces de publication).
    - Procuration par Mme Coillard à M. Joyot., 29 avril 1911; MC/ET/XXII/908
    - Mainlevée par M. Decaux à MM. de Genouillac et Silhol., 29 avril 1911; MC/ET/XXII/908
  - Minutes. 1911, 1er mai - 15 mai, 1er mai - 15 mai 1911; MC/ET/XXII/909
    - Notoriété aprés décès de M. Plocque., 1er mai 1911; MC/ET/XXII/909
    - Obligation par M. et Mme Langlois à M. Lemaire., 2 mai 1911; MC/ET/XXII/909
    - Compte d'administration légale présenté par M. Caignard à sa fille et approbation et décharge., 2 mai - 22 décembre 1911; MC/ET/XXII/909
    - Procuration par le liquidateur de la société "Eberhard, Marchena et Cie"., 2 mai 1911; MC/ET/XXII/909
    - Vente par M. et Mme Pasquerault à Mme Gros., 2 mai 1911; MC/ET/XXII/909
    - Quittance par M. Petit à M. et Mme Pichot., 4 mai 1911; MC/ET/XXII/909
    - Procuration par M. et Mme Renoult à M. Molle., 8 mai 1911; MC/ET/XXII/909
    - Déclaration par M. et Mme Knoertzer., 8 mai 1911; MC/ET/XXII/909
    - Dépôt des statuts de la "Société d'exploitation des produits Botot, Victor Brach et Cie" et déclaration de souscription et de versement., 8 mai 1911; MC/ET/XXII/909
      Nombreux actes à la suite.
    - Notoriété après décès de la veuve Pache., 9 mai 1911; MC/ET/XXII/909
    - Prêt conditionnel par le Crédit foncier de France à M. Mutiaux., 10 mai - 1er juin 1911; MC/ET/XXII/909
      Acte à la suite du 1er juin 1911 (réalisation).
    - Prêt conditionnel par le Crédit foncier de France à M. et Mme Flamant., 10 mai - 27 juin 1911; MC/ET/XXII/909
      Acte à la suite du 27 juin 1911 (réalisation).
    - Mainlevée par Jules Montier à M. et Mme Bourson., 10 mai 1911; MC/ET/XXII/909
    - Donation par M. Barret à son épouse., 11 mai 1911; MC/ET/XXII/909
      Date de création de la notice: 2020 (D. Blanco).
    - Donation par Mme Barret à son mari., 11 mai 1911; MC/ET/XXII/909
    - Partage des communauté et succession Oger - Migeon., 12 mai 1911 - 27 janvier 1913; MC/ET/XXII/909
      Acte à la suite du 27 janvier 1913 (dépôt de mainlevée d'opposition par Mme veuve Puchot).
    - Obligation par M. Joliveau au profit de M. Voisembert., 12 mai 1911; MC/ET/XXII/909
    - État liquidatif des successions de M. et Mme Fouqué., 13 mai - 13 novembre 1911; MC/ET/XXII/909
      Actes à la suite jusqu'au 13 novembre 1911.
    - Cession d'office par les héritiers et représentants de M. Plocque à Marcel Plocque., 15 mai 1911; MC/ET/XXII/909
    - Liquidation de la communauté d'entre M. et Mme Brach., 15 mai 1911 - 5 avril 1912; MC/ET/XXII/909
      Acte à la suite du 5 avril 1912 (conventions modificatives).
    - Cahier de charges pour la vente de diverses créances dépendant de la faillite de la société "Maison Amicy"., 15 mai - 24 mai 1911; MC/ET/XXII/909
      Acte à la suite du 24 mai 1911 (adjudication à M. Leroy).
  - Minutes. 1911, 16 mai - 31 mai, 16 mai - 31 mai 1911; MC/ET/XXII/910
    - Notoriété aprés décès de M. Verrier., 16 mai 1911; MC/ET/XXII/910
    - Procuration par M. Léonardos à son épouse., 16 mai 1911; MC/ET/XXII/910
    - Quittance par la "Société mutuelle d'assurances de l'entreprise et de l'industrie", à M. Lemarié., 17 mai 1911; MC/ET/XXII/910
    - Dépôt de pièces concernant les consorts Lecourt., 17 mai 1911 - 17 avril 1912; MC/ET/XXII/910
      Acte à la suite du 17 avril 1912 (dépôt de pièce concernant Mme Harmand).
    - Notoriété aprés décès de M. Rousselle., 17 mai 1911; MC/ET/XXII/910
    - Compte de bénéfice d'inventaire de la succession de M. Chopin., 17 mai 1911; MC/ET/XXII/910
    - Contrat de mariage entre M. Lamacque et Mme Liégaux., 18 mai 1911; MC/ET/XXII/910
    - Déclaration de souscription et de versement de la "Banque fédérale de l'alimentation pour développer le commerce et l'industrie"., 18 mai 1911 - 24 mars 1914; MC/ET/XXII/910
      Actes à la suite jusqu'au 24 mars 1914.
    - Vente par les consorts de Grandmaison à M. Soleau., 18 mai 1911 - 26 juillet 1920; MC/ET/XXII/910
      Actes à la suite jusqu'au 26 juillet 1920.
    - Procuration par M. et Mme Lacroix à M. Fouqué., 19 mai 1911; MC/ET/XXII/910
    - Procuration par M. et Mme Lacroix à M. Fauquet., 19 mai 1911; MC/ET/XXII/910
    - Quittance par le "Syndicat de garantie de l'union parisienne des entrepreneurs industriels" à M. Bergogne., 19 mai 1911; MC/ET/XXII/910
    - Notoriété aprés décès de M. Mougenot., 19 mai 1911; MC/ET/XXII/910
    - Récépissé du compte de tutelle par la veuve Capon à Georges Capon, son fils., 20 mai - 1er juin 1911; MC/ET/XXII/910
      Acte à la suite du 1er juin (approbation du compte).
    - Procuration par M. et Mme Léonardos à M. Briant., 22 mai 1911; MC/ET/XXII/910
    - Donation de concession de sépulture par M. Billy à M. Warnier., 23 mai 1911; MC/ET/XXII/910
    - Liquidation de la communauté Lefèvre - Chenalley et de la succession de M. Lefèvre, puis compte de tutelle rendu par la veuve Lefèvre à Henri, Fernand et Gaston Gabriel Lefèvre., 23 mai - 6 juin 1911; MC/ET/XXII/910
      Acte à la suite du 6 juin 1911 (réitération de liquidation, partage, approbations de compte de tutelle).
    - Contrat de mariage entre M. Boucher et Mlle Prin., 23 mai - 3 juillet 1911; MC/ET/XXII/910
      Acte à la suite du 3 juillet (dépôt de pièces de publication).